【裁判字號】    89,竹簡,42
【裁判日期】    890513
【裁判案由】    給付權益金
【裁判全文】
臺灣新竹地方法院民事判決  八十九年竹簡字第四十二號
    原      告  甲○○
                乙○○
                丙○○
    右三人共同
    訴訟代理人  葉文博律師
                楊淑珍律師
    被      告  謝達炫即私立中.
                商業短期補期班.
右當事人間請求給付權益金事件，本院判決如左：
    主      文
原告之訴及假執行之聲請均駁回。
訴訟費用由原告負擔。
    理      由
一、按原告之訴，依其所訴之事實，在法律上顯無理由者，法院得不經言詞辯論，逕
    以判決駁回，民事訴訟法第二百四十九條第二項定有明文。又為訴訟標的之權利
    義務，應由數人共同行使者，非該數人全體，對於訴訟標的無處分權能，故如僅
    由其中一部分人提起訴訟或僅對其中一部分人提起訴訟，應認為當事人不適格。
    法院對於當事人不適格之訴訟，無須就其內容有無理由為判斷，逕以當事人不適
    格為理由，判決駁回原告之訴。次按繼承人自繼承開始時，除民法有特別規定外
    ，承受被繼承人財產上一切權利、義務。繼承人有數人時，在分割遺產前，各繼
    承人對於遺產全部為公同共有。公同共有人之權利義務，依其公同關係所由規定
    之法律或契約定之。除前開法律或契約另有規定外，公同共有物之處分，及其他
    權利之行使，應得公同共有人全體之同意。前開規定，於所有權以外之財產權，
    由數人共有或公同共有者，準用之。民法第一千一百四十八條前段、第一千一百
    五十一條、第八百二十八條、第八百三十一條亦定有明文。亦即繼承人有數人時
    ，對於遺產全部為公同共有，除所由規定之法律或契約別有規定外，公同共有財
    產權之處分及權利之行使，應得繼承人全體之同意。對公同共有財產權提起訴訟
    ，必須由繼承人全體或得繼承人全體同意為之，未得繼承人全體同意，即由其中
    一部分人提起訴訟，應認為當事人不適格。
二、本件原告丙○○於民國八十九年一月十二日單獨向本院起訴主張被告未覈實申報
    其父楊貴寶投保勞保薪資，致其死亡後權益受損，為此請求被告給付權益受損金
    額，被告則抗辯訴外人楊貴寶之繼承人除原告丙○○外，尚有配偶、兒子、女兒
    共計四人，原告丙○○不得單獨請求其父勞保死亡給付。嗣於八十九年三月二十
    八日本院言詞辯論期日，追加三名原告即甲○○、丁○○、乙○○，原告四人並
    共同委任訴訟代理人葉文博律師、楊淑珍律師，並主張因被告短報訴外人楊貴寶
    之月投保薪資，致勞工保險局短付遺屬津貼，而依勞工保險條例第七十二條第二
    項之規定請求被告賠償所受損失。惟查前開追加之原告丁○○並未見過被告，亦
    未起訴，又無委託律師對於所謂權利金提起任何訴訟，不知為何成為原告等情，
    業據丁○○提出信函及撤回起訴狀各乙紙在卷可稽，堪信為真，足徵丙○○並未
    同意對被告提起本件訴訟，亦未親自或委託訴訟代理人提起之，顯非本件原告，
    則縱認其餘原告均有同意或委託訴訟代理人提起本訴，本件原告亦僅有丙○○、
    甲○○、乙○○三人。次查本件訴外人楊貴寶業已死亡，其繼承人為甲○○、丙○○、丁○○、乙○○四人之事實，有戶籍謄本附卷可稽。而本件依勞工保險條
    例第六十三條第三款所發放之遺屬津貼受有損失，而依同條例第七十二條第二項
    請求雇主賠償所受損失之財產上請求權，應為繼承人全體公同共有，亦應由繼承
    人全體或得繼承人全體同意提起訴訟，當事人始適格，本件繼承人丁○○既非原
    告，亦未同意起訴，僅由部分繼承人提起訴訟，當事人顯不適格。揆諸首開說明
    ，原告請求被告賠償損失之訴為顯無理由，爰不經言詞辯論逕以判決駁回之。
三、結論：依民事訴訟法第二百四十九條第二項、第七十八條，判決如主文。
中      華      民      國    八十九    年      五      月     十三     日
                                  臺灣新竹地法院民事第一庭
~B法      官  張宏節
右為正本，係照原本作成。
如對本判決上訴，須於判決送達後廿日內向本院提出上訴狀。
~B法院書記官  陳秀子
中      華      民      國    八十九    年      五      月     十三     日


司法院資訊處製作；財團法人民間司法改革基金會備份。
